【裁判字號】    89,交上易,222
【裁判日期】    890223
【裁判案由】    過失致死
【裁判全文】
臺灣高等法院臺南分院刑事判決            八十九年度交上易字第二二二號   Ｃ
      上  訴  人  臺灣雲林地方法院檢察署檢察官
      上  訴  人
      即  被  告  乙  ○  ○
右上訴人因被告過失致死案件，不服臺灣雲林地方法院八十八年度交易字第二六○號
中華民國八十八年十二月八日第一審判決（起訴案號：臺灣雲林地方法院檢察署八十
八年度偵字第四八二三號），提起上訴，本院判決如左：
      主      文
上訴駁回。
      事      實
一、乙○○前無不良前科紀錄，於民國（下同）八十八年七月十日十二時十分許，駕
    駛車號ＮＪ─三一三八號自用小客車，沿雲林縣一五八號道路即雲林縣褒忠鄉往
    雲林縣虎尾鎮方向行駛，行經該道路東屯段無號誌交岔路口時，駕駛人原應注意
    減速慢行、作隨時停車之準備；並應注意車前狀況，隨時採取必要之安全措施，
    且依當時晴天、日間有自然光線、路面乾燥、無缺陷、無障礙物、及視距良好等
    客觀環境判斷，亦無不能注意之情事。詎乙○○駕駛該車行至該處時，竟疏未注
    意上開規定，減速小心駕駛謹慎為之，仍未減速貿然以時速約六十公里之速度行
    駛，適有亦疏未注意左右來車，而橫越道路之翁塗買騎乘腳踏車，於橫越一五八
    線公路往產業道路行走，乙○○雖發見，惟因車速太快已不及煞閃，由前撞及翁
    塗買，致翁塗買頭部外傷、顱內出血等傷害，經送醫後延至同日十二時十五分不
    治死亡。乙○○肇事後犯罪未被發覺前，以行動電話報案並自動向處理員警申告
    自己犯行而受裁判。
二、案經翁塗買之子甲○○訴請臺灣雲林地方法院檢察署檢察官偵查起訴。
      理      由
一、上訴人即被告乙○○未於本院審理時到庭，惟被告乙○○於警訊、偵查中及原審
    審理時對於右揭時、地駕車以時速六十公里之速度行駛，疏未注意車前狀況肇事
    ，致被害人翁塗買死亡等情不諱，核與告訴人甲○○即翁塗買之子於警訊、偵查
    中及原審審理時指訴情節相符，並有道路交通事故調查報告表一份及現場照片八
    張附於相驗卷可佐。而被害人翁塗買確因本件車禍事故死亡一節，亦經臺灣雲林
    地方法院檢察署檢察官督同檢驗員相驗屬實，並製有相驗屍體證明書、驗斷書及
    勘驗筆錄各一份附於相驗卷可稽。
二、按駕車行經無號誌之交岔路口時，應減速慢行，作隨時停車之準備；汽車行駛時
    ，駕駛人應注意車前狀況，並隨時採取必要之安全措施。道路交通安全規則第九
    十三條第一項第四款、第九十四條第三項分別定有明文。本件被告乙○○駕車自
    應依前開規定，小心駕駛謹慎為之，且依當時晴天、日間有自然光線、路面乾燥
    、無缺陷、無障礙物、及視距良好等客觀環境判斷，亦無不能注意之情事。詎被
    告乙○○基竟疏未注意上開規定，仍貿然以時速約六十公里之速度行駛，致肇事
    ，其行為顯有過失。被告上開過失行為，與被害人翁塗買死亡結果間，具有相當
    因果關係。雖被害人翁塗買駕駛腳踏車，行經無號誌岔路口，未注意左右來車而
    橫越，雖亦負有疏失，唯係與被告之過失併合而肇致，即被告之刑責，不能因而
    相抵解免。本件事證明確，被告犯行洵堪認定。
三、核上訴人即被告所為，係犯刑法第二百七十六條第一項之過失致死罪。被告於犯
    罪未被發覺前，自動向雲林縣警察局虎尾分局東屯派出所員警報案而受裁判，已
    據被告供明，核與證人即到場處理之員警楊宗文於偵查中證述明確，並有前開道
    路交通事故調查報告表及相驗案件初步調查報告表之記載可佐，已符合自首之規
    定，應依刑法第六十二條前段之規定，減輕其刑。
四、原審以被告罪證明確，因以適用刑法第二百七十六條第一項、第六十二條前段，
    罰金罰鍰提高標準條例第一條前段等規定，並審酌被告乙○○駕駛行經無號誌交
    岔路口時，竟疏未注意減速慢行，亦未注意車前狀況肇事，致翁塗買死亡，其過
    失程度非輕，並參酌被害人翁塗買亦因橫越道路不當，與有過失，及被告乙○○
    犯後迄未與被害人家屬達成民事賠償，態度欠佳等一切情狀，量處有期徒刑八月
    。並說明被告乙○○前無不良素行，有台灣雲林地方法院檢察署刑案資料查註紀
    錄表、及本院全國前案紀錄表在卷足憑，其偶因疏失犯罪，情節非重，尚無惡性
    本質，就此過失犯罪，本應為緩刑之諭知，以啟自新。惟參酌被告乙○○肇事，
    奪走翁塗買生命後，被害人家屬除由強制汽車責任險給付一百二十萬元外，被告
    乙○○個人則分文未付，顯然無誠意協商善後民事賠償問題，綜合各情，認不宜
    為緩刑之宣告，較為公允妥適。於本院亦尚未和解賠償，是以本院經核原判決認
    事用法俱無不合，量刑亦稱妥適，被告未附理由上訴，檢察官循告訴人之請求以
    被告未和解量刑過輕，指摘原判決不當，並無可取，為無理由，應予駁回。
五、上訴人即被告經合法傳喚，無正當理由不到庭，爰不待其陳述逕行判決。
據上論斷，應依刑事訴訟法第三百六十八條、第三百七十一條，判決如主文。
本案經檢察官劉榮堂到庭執行職務。
中    華    民    國      八十九      年      二      月      二十三    日
                                  臺灣高等法院臺南分院刑事第一庭
                                      審判長法官  鄭    文    肅
                法官  王    浦    傑
                                            法官  楊    明    章
右正本證明與原本無異。
不得上訴。
                                      法院書記官  易    慧    玲
中    華    民    國      八十九      年      二      月      二十四    日
附錄本判決論罪科刑法條：
刑法第二百七十六條第一項：
因過失致人於死者，處二年以下有期徒刑、拘役或二千元以下罰金。


司法院資訊處製作；財團法人民間司法改革基金會備份。
